【裁判字號】    99,抗,240
【裁判日期】    991129
【裁判案由】    本票裁定
【裁判全文】
臺灣臺北地方法院民事判決               99年度抗字第240號
抗  告  人  陳曉鳳
            李春福
相  對  人  永豐金租賃股份有限公司
法定代理人  游國治
上列當事人間本票裁定事件，抗告人對於民國99年10月12日本院
所為之99年度司票字第10675號裁定提起抗告，本院裁定如下：
    主  文
抗告駁回。
抗告程序費用新台幣壹仟元由抗告人負擔。
    理  由
一、按執票人依票據法第123 條規定，聲請法院裁定許可對發票
    人強制執行，係屬非訟事件，此項聲請之裁定，及抗告法院
    之裁定，僅依非訟事件程序，就本票形式上之要件是否具備
    予以審查為已足，並無確定實體上法律關係存否之效力，如
    發票人就票據債務之存否有爭執時，應由發票人提起確認之
    訴，以資解決（最高法院57年臺抗字第76號、56年臺抗字第
    714號判例意旨參照）。次按票據法第123條所定執票人就本
    票聲請法院裁定強制執行案件，由票據付款地之法院管轄，
    非訟事件法第194條第1項定有明文。
二、本件相對人主張其執有抗告人與凌誌租車有限公司（下稱凌
    誌公司）、李筑南，於民國97年3月25日共同簽發之本票1紙
    ，內載金額為新台幣（下同）864,000元，付款地為臺北市
    ○○路○段203號5樓，利息為年息20%，免除作成拒絕證書，
    到期日未載，詎於99年9月30日經提示僅支付其中部分外，
    其餘518,850元未獲付款，為此提出本票1紙，聲請裁定就上
    開金額及依約定年息20%計算之利息准許強制執行等情。本
    院依首開規定審酌相對人提出之本票後，裁定予以准許，尚
    無不合。
三、抗告意旨略以：凌誌公司已於98年9月辦理股權轉讓與訴外
    人蔡靖怡，本件債務應與抗告人陳曉鳳無關，至抗告人李春
    福是否簽發該本票需辨識本票正本始得確認。又蔡靖怡惡性
    脫產，相對人竟未對之追償，反而向抗告人請求，造成抗告
    人損失重大，為此提起抗告云云。
四、經查，抗告人所陳上情縱然屬實，核屬票據債務實體法上之
    爭執，而非於本件裁定程序中爭執之事項，揆諸前開判例意
    旨，非訟程序不得加以審究，惟此仍不妨抗告人得另行提起
    訴訟，以資解決之權利。本件本票以形式上觀之，堪認係以
    抗告人名義所共同簽發，則原裁定為形式上審查後據以裁定
    准予強制執行，並無不當，抗告意旨仍指摘原裁定不當，求
    予廢棄，委無理由，應予駁回。
五、據上論結，本件抗告為無理由，爰依非訟事件法第21條第2
    項、第24條第1項、第46條，民事訴訟法第495條之1第1項、
    第449條第1項、第78條、第85條第1項前段，裁定如主文。
中    華    民    國    99    年    11    月    29    日
                  民事第三庭  審判長法  官  郭美杏
                                    法  官  曾益盛
                                    法  官  賴惠慈
以上正本係照原本作成。
本裁定不得再抗告。
中    華    民    國    99    年    11    月    30    日
                                    書記官  廖素芳

司法院資訊處製作；財團法人民間司法改革基金會備份。
